臺灣高等法院高雄分院刑事裁定　　　　　96年度交抗字第72號
抗　告　人
即　異議人
即受處分人　甲○○
原處分機關　交通部公路總局高雄區監理所
上列抗告人因聲明異議案件，不服臺灣高雄地方法院中華民國96
年3 月28日裁定（96年度交聲字第137 號），提起抗告，本院裁
定如下：
    主  文
抗告駁回。
    理  由
一、聲明異議意旨係以：異議人即受處分人甲○○於民國96年1
    月2 日晚上11時7 分許，駕駛車牌號碼YCL-973 號重型機車
    沿高雄市○○○路南往北方向行駛，行經高雄市○○○路6
    巷巷口之際，適行車方向燈號呈現黃燈，乃快速通過該左營
    大路6 巷巷口之號誌，卻見前方警方揮動指揮棒，要求前往
    攔查，異議人即依照指揮，通過公車南站紅燈號誌，前往警
    方攔查地點候查，自無所謂闖紅燈之違規可言，詎原舉發機
    關竟經舉發異議人騎乘機車，行駛至上左營大路6 巷巷口及
    公車南站之設有燈光號誌管制之路口，連續闖紅燈，並遭裁
    處新臺幣（下同）1,800 元之罰鍰及加記違規點數3 點，原
    處分機關裁罰依據之事實顯然有誤，又無照片或影帶等科學
    儀器證據可資佐證，其裁罰顯違背證據法則，為此聲明異議
    ，請求撤銷原處分等語。
二、按汽車駕駛人，行經有燈光號誌管制之交岔路口闖紅燈者，
    處新臺幣（下同）1,800 元以上5,400 元以下罰鍰，道路交
    通管理處罰條例第53條第1 項定有明文。再依同法第63條第
    1 項第3 款規定，汽車駕駛人有第53條之情形者，除依原條
    款處罰鍰外，並予記違規點數3 點。
三、異議人就其曾於前開時地駕駛車牌號碼YCL-973 號重型機車
    行經上開路口一節固不否認，惟異議人乃以其係於行車向燈
    號呈現黃燈之之際通過左營大路6 巷巷口，並因警察指揮而
    續行通過前方公車南站之紅燈號誌，等候攔檢，並無任何闖
    紅燈之情形請求撤銷原處分。經查：證人即本案執勤員警李
    家德於原審調查中證稱：當天伊是擔任交通稽查巡邏勤務，
    稽查左營大路6 巷及公車南站路口之2 個紅綠燈號誌。伊選
    擇的稽查地點在左營大路臺灣銀行對面，距離左營大路6 巷
    口號誌約五、六十公尺遠，該地點可以看到上開左營大路6
    巷口及公車南站路口之情形，而異議人當時係騎乘機車載朋
    友，由左營大路南向北行駛，在左營大路6 巷口及公車南站
    號誌為紅燈時，異議人連續闖紅燈，伊就把異議人攔查，異
    議人當時說她在左營大路6 巷口號誌黃燈的時候經過，並非
    闖紅燈，但伊確實看到左營大路的號誌已經轉成紅燈，異議
    人才闖過去，而且攔查當時就只有異議人這部機車，所以伊
    可以確定異議人有闖紅燈，至於當天因為是夜間不容易拍照
    採證，所以沒有帶相機等語綦詳（原審卷第12至13頁）。而
    舉發員警李家德與異議人素不認識，亦無仇怨，依法執行公
    務，主觀上並無惡意誣陷異議人之動機，且觀諸證人李家德
    係執行左營大路6 巷及公車南站路口之2 個紅綠燈號誌之稽
    查勤務，而事先特別選擇距離該2 號誌不遠的左營大路臺灣
    銀行對面執行稽查，其所在地點，對於駕駛人行經該2 路口
    號誌是否違規，自能清楚辨別，應無疑義，再就證人李家德
    就案發始末為如此鉅細靡遺之陳述，經原審當庭詢問亦未發
    現前後有何矛盾或與經驗法則相違之處，又與異議人自承當
    時確騎乘機車行經該處、發現號誌已變更為黃燈、及有「搶
    越黃燈」之情節大致相符，綜上堪認證人證詞之可採，縱違
    規行為未經攝影或照片等物證佐證，亦不過係員警因執行巡
    邏勤務之便或當地未設置攝影器材而無從當場拍照或攝影，
    不能以此即謂上揭證詞不足採。異議人雖仍辯稱僅係搶越黃
    燈、而無闖紅燈等語。惟查高雄市○○○路6 巷口號誌與公
    車南站前號誌均同時呈現紅燈，有卷附之高雄市政府警察局
    左營分局96年1 月18日高市警左分六字第0960001056號函及
    其所附之現場照片2 紙在卷可稽。縱如異議人所稱其在左營
    大路6 巷口係搶黃燈，然其前方公車南站前號誌已轉紅燈，
    仍應立即停車等候燈號轉綠才能繼續向前行駛，而異議人竟
    未停車，仍繼續向前行駛，其搶黃燈，再闖紅燈之事實，至
    為明確。則原處分機關裁定異議人罰鍰1,800 元，並記違規
    點數3 點，自屬於法有據。至於異議人聲請傳訊其機車後載
    之友人陳雅玲以證明其未闖紅燈，核無必要，併此明。從
    而，原審認抗告人之異議為無理由，應予駁回，核無不合。
    抗告意旨，仍執陳詞，指摘原裁定不當，難認有理由，應予
    駁回。
據上論斷，應依道路交通案件處理法第26條、刑事訴訟法第412
條，裁定如主文。
中　　華　　民　　國　　96　　年　　5 　　月　　24　　日
                  刑事第三庭    審判長法  官   周賢銳
                                      法  官   黃仁松
                                      法  官   謝宏宗
以上正本證明與原本無異。
本件不得再抗告。
中　　華　　民　　國　　96　　年　　5 　　月　　25　　日
　　　　　　　　　　　　　　　　　　　書記官   熊惠津
                                                  w
